臺灣臺南地方法院刑事判決              100年度易字第909號
公  訴  人  臺灣臺南地方法院檢察署檢察官
被      告  林宗民
上列被告因違反毒品危害防制條例案件，經檢察官提起公訴（10
0年度毒偵字第1397號），被告於本院準備程序中，先就被訴事
實為有罪之陳述，經本院合議庭裁定改由受命法官獨任進行簡式
審判程序，判決如下：
    主  文
林宗民施用第二級毒品，處有期徒刑捌月。
    事實及理由
一、按本件被告林宗民所犯為死刑、無期徒刑、最輕本刑3年以
    上有期徒刑以外之罪，亦非屬高等法院管轄之第一審案件，
    其於準備程序進行中，先就被訴事實為有罪之陳述，經告知
    簡式審判程序之旨，並聽取檢察官、被告之意見後，本院合
    議庭依刑事訴訟法第273條之1第1項裁定進行簡式審判程序
    ，是本案之證據調查，依同法第273條之2規定，不受同法第
    159條第1項、第161條之2、第161條之3、第163條之1，及第
    164條至第170條所規定證據能力認定及調查方式之限制，合
    先敘明。
二、本件除應於犯罪事實欄第3行「同年9月5日」更正為「同年9
    月15日」，第18行犯罪時間「於100年5月31日23時許」更正
    為「於100年6月1日某時許」，以及補充查獲經過：「嗣於1
    00年6月2日9時10分許，在臺南市○○區○○里○○○街97
    巷1號前，林宗民因另案施用毒品之通緝案件，為警當場逮
    捕並懷疑其仍有繼續施用毒品，經警得其同意採集尿液送檢
    結果，確呈安非他命及甲基安非他命陽性反應，始知上情。
    」，並證據欄增列「臺南市政府警察局歸仁分局毒品犯罪嫌
    疑人尿液採驗作業管制紀錄清冊1紙」外，其餘之犯罪事實
    及證據均引用本件起訴書之記載（如附件）。
三、次按92年7月9日修正公佈、93年1月9日施行之毒品危害防制
    條例第20條、第23條第2項規定，已將施用毒品者之刑事處
    遇程序，區分為「初犯」、「5年內再犯」及「5年後再犯」
    。依其立法理由，認「初犯」經觀察、勒戒或強制戒治後，
    應為不起訴處分；經觀察、勒戒或強制戒治執行完畢釋放後
    ，「5年內再犯」者，因其再犯率甚高，原實施之觀察、勒
    戒及強制戒治既已無法收其實效，爰依法追訴；至經觀察、
    勒戒或強制戒治執行完畢釋放後，「5年後再犯」者，前所
    實施之觀察、勒戒或強制戒治已足以遮斷其施用毒品之毒癮
    ，為期自新及協助其斷除毒癮，仍適用與「初犯」相同之規
    定，先經觀察、勒戒或強制戒治之程序。故依修正後之規定
    ，僅限於「初犯」及「5年後再犯」2種情形，始應先經觀察
    、勒戒或強制戒治；倘被告於5年內已再犯，經依法追訴處
    罰，縱其第3次（或第3次以上）再度施用毒品之時間，在初
    犯經觀察、勒戒或強制戒治執行完畢釋放5年以後，仍不合
    於「5年後再犯」之規定，且因已曾於「5年內再犯」，顯見
    其再犯率甚高，原實施觀察、勒戒或強制戒治，已無法收其
    實效，即應依該條例第10條處罰，至第3次（或第3次以上）
    施用毒品之時間，是否宜有期間限制？以多久為適宜？則分
    屬刑事政策、專門醫學之範圍，非審判機關所能決定，有待
    循立法途徑解決（最高法院95年5月9日95年度第7次刑事庭
    會議決議、97年9月9日97年度第5次刑事庭會議決議意旨參
    照）。查本件被告前曾受如事實欄所述之觀察、勒戒，於88
    年5月3日釋放出所後，迭因施用毒品案件，再經觀察、勒戒
    及強制戒治與起訴判刑受刑之執行等情，有臺灣高等法院被
    告前案紀錄表1份附卷可按，足見被告於初犯經觀察、勒戒
    後5年內，已迭次更犯施用毒品案件，經觀察、勒戒及強制
    戒治與起訴判刑受刑之執行，揆諸上開最高法院決議要旨，
    縱其本次所犯施用毒品案件距前次觀察、勒戒執行完畢已逾
    5年，仍應由本院依法論罪科刑。
四、核被告所為，係犯毒品危害防制條例第10條第2項之施用第
    二級毒品罪。被告施用前持有供自己施用之第二級毒品甲基
    安非他命之低度行為，為施用之高度行為所吸收，不另論罪
    。爰審酌被告犯後坦承犯行，尚知悔悟，暨其智識程度、生
    活狀況等一切情狀，本院認蒞庭檢察官具體求刑有期徒刑10
    月，尚屬過重，爰量處如主文所示之刑，以資懲儆。
據上論斷，應依刑事訴訟法第273條之1第1項、第299條第1項前
段、第310條之2、第454條第2項，毒品危害防制條例第10條第2
項，判決如主文。
本案經檢察官蘇榮照到庭執行職務。
中    華    民    國   100    年    9     月    6     日
                  刑事第七庭    法  官  莊政達
以上正本證明與原本無異。
如不服本判決應於收受本判後10日內向本院提出上訴書狀，並應
敘述具體理由。其未敘述上訴理由者，應於上訴期間屆滿後20日
內向本院補提理由書狀（均須按他造當事人之人數附繕本）「切
勿逕送上級法院」。
                                書記官  吳昕韋
中    華    民    國   100    年    9     月    13    日
附錄本案論罪科刑法條：
毒品危害防制條例第10條
施用第一級毒品者，處 6 月以上 5 年以下有期徒刑。
施用第二級毒品者，處 3 年以下有期徒刑。
附件
臺灣臺南地方法院檢察署檢察官起訴書
                                   100年度毒偵字第1397號
    被      告  林宗民  男  37歲 （民國○○年○月○日生）
                        住臺南市○○區○○里○○街118號
                        居臺南市仁德區○○○街97巷5號
                        （現另案在法務部矯正署臺南監獄執
                        行中）
                        身分證統一編號：Ｚ000000000號
上列被告因違反毒品危害防制條例案件，已經偵查終結，認應提
起公訴，茲將犯罪事實及證據並所犯法條分敘如下：
        犯罪事實
一、林宗民前於民國88年間，曾兩度因施用毒品案件，經法院裁
    定送勒戒處所觀察、勒戒後，均認為無繼續施用毒品之傾向
    ，分別於88年5月3日、同年9月5日釋放。又再度施用毒品，
    經臺灣臺南地方法院裁定送勒戒處所觀察、勒戒後，認為有
    繼續施用毒品之傾向，乃裁定令入戒治處所施以強制戒治，
    至89年11月23日執行完畢釋放；而刑罰部分則經臺灣臺南地
    方法院以88年度易字第3150號判決，判處有期徒刑 6月確定
    （嗣經減刑為有期徒刑 3月）。上開施用毒品案件所處之刑
    與其另案販賣第二級毒品案件經法院判處之刑經定其應執行
    刑為有期徒刑8年6月。至92年間，林宗民復因施用毒品案件
    ，經臺灣臺南地方法院裁定令入戒治處所強制戒治，於93年
    1月9日因法律修正而釋放，而刑罰部分則經臺灣臺南地方法
    院以92年度易字第1092號判決，判處應執行有期徒刑1年6月
    確定（嗣經減刑為應執行有期徒刑 9月），經與前揭施用、
    販賣毒品案件所定應執行刑8年6月接續執行，於98年 6月15
    日縮短刑期假釋出監，惟嗣後遭撤銷假釋，現在監執行殘刑
    （均未執行完畢）；詎其仍未戒除毒癮，再基於施用第二級
    毒品之犯意，於100年5月31日23時許，在臺南市仁德區○○
    ○街97巷 5號住處房間內，以將甲基安非他命放入鋁箔紙內
    用火燒烤吸其煙霧之方式，施用第二級毒品甲基安非他命 1
    次。嗣因另案遭通緝，為警於同年6月2日 9時10分許，在臺
    南市仁德區○○○街97巷 1號前查獲，且經其同意採集尿液
    送檢結果呈安非他命及甲基安非他命陽性反應。
二、案經臺南市政府警察局歸仁分局移送偵辦。
        證據並所犯法條
一、上揭犯罪事實，業據被告林宗民坦承不諱，且其為警查獲後
    所採集之尿液檢體，經送台灣檢驗科技股份有限公司以酵素
    免疫分析法為初步篩檢，並以氣相層析質譜儀法為確認檢驗
    之結果，呈安非他命及甲基安非他命之陽性反應，有前開公
    司濫用藥物檢驗報告乙紙在卷可稽，復有本署刑案資料查註
    紀錄表、臺南市政府警察局歸仁分局毒品案件尿液編號與姓
    名對照表及勘察採證同意書附卷足憑，被告自白與事實相符
    。事證明確，被告犯嫌堪予認定。
二、核被告林宗民所為，係犯毒品危害防制條例第10條第 2項之
    施用第二級毒品罪嫌。
三、依毒品危害防制條例第23條第 2項、刑事訴訟法第251條第1
    項提起公訴。
    此    致
臺灣臺南地方法院
中    華    民    國   100    年    7     月    28    日
                              檢 察 官    劉 順 寬
本件證明與原本無異
中    華    民    國   100    年    8     月    4     日
                              書 記 官    莊 桓 瑛